【裁判字號】    89,上易,2962
【裁判日期】    891016
【裁判案由】    傷害等
【裁判全文】
臺灣高等法院刑事判決                          八十九年度上易字第二九六二號
    上  訴  人
    即  被  告  丙○○
                丁○○
    共      同
    選任辯護人  呂金貴律師
右上訴人因傷害等案件，不服臺灣士林地方法院八十九年度易字第四四四號，中華民
國八十九年七月五日第一審判決（檢察官聲請簡易判決處刑案號：臺灣士林地方法院
檢察署八十九年度偵字第二四○八號）提起上訴，本院判決如左：
    主  文
原判決撤銷。
丙○○共同傷害人之身體，處拘役肆拾日，如易科罰金，以參佰元折算壹日。
丁○○共同傷害人之身體，處有期徒刑參月，如易科罰金，以參佰元折算壹日；又公
然侮辱人，處拘役參拾日，如易科罰金，以參佰元折算壹日。
    事  實
一、丙○○、丁○○父子平日均將其所有之自小客車停放在台北市大同區○○○路一
    四七號住處屋後即台北市○○區○○街一七七巷口，民國八十八年九月二十二日
    晚間六時許，適因己○○駕車前往母親胡蘇緞位於台北市○○區○○街一七七巷
    十三號三樓住處，欲在該巷口停車，經丙○○指示丁○○挪車以供己○○停車，
    然己○○仍無法順利停妥，遂與丙○○、丁○○父子發生口角，丁○○竟基於公
    然侮辱之犯意，先在前開公眾得共見共聞之巷口，對己○○辱罵「幹你娘」等三
    字經之穢語；丙○○、丁○○並再共同基於傷害及毀損之犯意聯絡，徒手推打及
    拉扯己○○，致己○○因而受有右膝破皮傷二公分乘以二公分、左手肘破皮傷二
    公分乘以三公分、右肩及上背處扭傷、肌腱發炎、右腕扭拉傷、肌腱發炎、皮膚
    有多處抓痕、右膝、左肘處擦傷、皮膚破皮傷等傷害；並拉扯毀壞己○○當天所
    穿之咖啡色毛線上衣，致該上衣不堪使用而足以生損害於己○○。
二、案經己○○訴請請臺灣士林地方法院檢察署檢察官聲請簡易判決處刑。
    理  由
一、訊據被告丙○○、丁○○均矢口否認有上開犯行，被告丙○○辯稱：我沒有傷害
    她（即告訴人己○○），她穿網狀的衣服，是她跌倒弄破的云云；被告丁○○則
    辯稱：沒有侮辱她，不記得是否有罵三字經，也沒有打她，是她自己跌倒云云。
    惟查：（一）、被告丁○○公然侮辱之事實，業據被告丁○○於檢察官偵訊時供
    承：「‧‧我有她（即告訴人）三字經，是因氣不過才她」（八十九年二月
    十七日之偵訊筆錄）等情不諱，核與告訴人於偵審中指訴之情節相符，並經目擊
    證人即告訴人之母親胡蘇緞、鄰居庚○○○和謝俊隆分別於本院調查時及原審審
    理時結證屬實。（二）、被告丙○○、丁○○傷害及毀損之事實，亦據告訴人指
    訴綦詳，甲、其傷害部分，證人胡蘇緞於原審審理時證稱：「‧‧丁○○有用手
    肘撞我女兒之胸部，又將我女兒手指反折用力推倒我女兒‧‧」（八十九年五月
    十日之訊問筆錄）、庚○○○證稱：「是被告丙○○拉扯告訴人的手造成告訴人
    跌倒‧‧左手肘有受傷‧‧」及謝俊隆證稱：「丙○○過來推胡小姐，然後丁○○後來用手扳胡小姐的右手，丙○○拉住胡小姐的左手，一人拉一邊，把告訴人
    拉跪在地上‧‧」等情（八十九年六月二十一日之審判筆錄），再參以卷附告訴
    人所提二份診斷證明書，告訴人所受傷勢為右膝破皮傷、左手肘破皮傷、右肩及
    上背處扭傷、肌腱發炎、右腕扭拉傷、肌腱發炎、皮膚多處抓痕，亦與告訴人指
    訴遭受傷害之情節相符，雖被告等二人提出之證人甲○○、楊隆榮陳稱：當時雙
    方並未有肢體衝突云云，證人乙○○及戊○○（被告丁○○之胞弟）證稱：告訴
    人出手抓被告丁○○之胸前一次云云。然根據本件被告丁○○與告訴人均有提出
    之診斷證明書證明二人均有受傷情事，且被告丁○○所受傷害係前胸抓傷三乘０
    點三公分、頸部抓擦傷一點五乘０點三公分與二乘０點二公分，有驗傷診斷書乙
    件在卷可按，堪認證人甲○○、楊隆榮、乙○○及戊○○之證詞，與事實並不相
    符合，自難採信。被告二人確有共同傷害之犯行；乙、其毀損部分，證人庚○○○、謝俊隆亦均一致證稱：當時被告丙○○確有與告訴人拉扯之情；又證人即事
    後到場處理之員警徐順胤、告訴人之友人曾琇斐均證稱當晚即見告訴人之衣袖確
    有如卷附照片所示之破損，而細觀卷附照片，該衣袖破損情形嚴重，如非用力拉
    扯，尚難達如此破損程度；再參之被告丙○○也曾於偵查及原審審理時供稱：
    「‧‧她（指告訴人）衣服不知道是她媽拉的，還是我拉的，我不知道‧‧」等
    語（八十九年二月十七日偵訊筆錄、八十九年六月二十一日原審審判筆錄），雖
    被告二人提出證人證人甲○○、楊隆榮、乙○○及戊○○之證詞不足採信已如前
    述，自無從採為有利於被告等之認定。丙、本件被告等否認有傷害及毀損之事實
    及被告丁○○否認有公然侮辱之行為，要均係飾詞圖卸，委無可採，罪證明確，
    被告等之犯行洵堪認定。
二、核被告丙○○所為，係犯刑法第二百七十七條第一項之傷害罪及同法第三百五十
    四條之毀損罪。核被告丁○○所為，係犯刑法第三百零九條第一項之公然侮辱罪
    及同法第二百七十七條第一項之傷害罪暨同法第三百五十四條之毀損罪，被告二
    人就上開傷害及毀損罪之犯行，有犯意之聯絡及行為之分擔，皆為共同正犯。被
    告二人所犯傷害罪與毀損罪間，具方法結果之牽連關係，為牽連犯，應從一重以
    傷害罪論處。又被告丁○○所犯公然侮辱罪與傷害罪間，其犯意各別，犯罪構成
    要件不同，應予分論併罰。又公訴人雖未就被告丙○○所犯毀損部分起訴，然該
    部分與已起訴之傷害罪間，具方法結果之牽連關係，為牽連犯，本院自得加以審
    酌，應予敘明。
三、原審不查，遽以被告丁○○所犯公然侮辱罪及傷害罪，有方法結果之牽連關係，
    為牽連犯，應從一重之傷害罪論處云云；且未就被告丙○○所犯毀損罪部分論擬
    ，暨被告丙○○所犯情節輕微，復無前科，有本院被告全國前案紀錄表乙件在卷
    可稽，竟處以有期徒刑之刑，尚有未洽，被告等上訴否認犯罪，雖均無理由，惟
    原判決既有可議，自應由本院予以撤銷改判。爰審酌被告二人均無犯罪前科，有
    本院被告全國前案紀錄表兩件在卷可考，因停車細故爭執犯罪，情節非重等一切
    情狀，分別量處如主文第二項、第三項所示之刑，並均諭知易科罰金之折算標準
    。
據上論斷，應依刑事訴訟法第三百六十九條第一項前段、第三百六十四條、第二百九
十九條第一項前段、刑法第二十八條、第三百零九條第一項、第三百五十四條、第二
百七十七條第一項、第五十五條、第四十一條，罰金罰鍰提高標準條例第一條前段、
第二條，判決如主文。
本案經檢察官郭啟東到庭執行職務。
中      華      民      國    八十九    年      十      月      十六    日
                              臺灣高等法院刑事第二十一庭
                                  審判長法  官  葉  騰  瑞
                                        法  官  莊  明  彰
                                        法  官  江  國  華
右正本證明與原本無異。
不得上訴。
              書記官  吳  碧  玲
中      華      民      國    八十九    年      十一    月     三       日
附錄本案論罪科刑法條全文
刑法第二百七十七條第一項
傷害人之身體或健康者，處三年以下有期徒刑，拘役或一千元以下罰金。
刑法第三百零九條第一項
公然侮辱人者，處拘役或三百元以下罰金。
刑法第三百五十四條
毀棄、損壞前二條以外之他人之物或致令不堪用，足以生損害於公眾或他人者，處二
年以下有期徒刑、拘役或五百元以下罰金。


司法院資訊處製作；財團法人民間司法改革基金會備份。
